臺灣雲林地方法院民事裁定
111年度家婚聲字第19號
聲  請  人  甲○○    住雲林縣○○市○○路00號

                     
相  對  人  乙○○○(NGUYEN THI KIM Y)
                      住越南社會主義共和國薄寮省嘉萊縣新豐社曲折B邑（Ap Khuc Treo B,xa Tan Phong thi xa Gia Rai,tinh Bac Lieu,Vietnam）
上列聲請人聲請履行同居事件，本院裁定如下：
    主  文
相對人應與聲請人同居。
聲請程序費用新臺幣壹仟元由相對人負擔。
    理  由
一、聲請意旨略以：兩造於民國106年4月21日日結婚，相對人婚
    後從越南來臺與聲請人同住，詎相對人於111年5月間離家未
    歸，自此未再返家與聲請人履行同居義務，爰聲請命相對人
    應與聲請人同居等語。
二、按婚姻之效力，依夫妻共同之本國法；無共同之本國法時，
    依共同之住所地法；無共同之住所地法時，依與夫妻婚姻關
    係最切地之法律，涉外民事法律適用法第47條定有明文。查
    本件履行同居事件，聲請人即夫為中華民國國民，相對人即
    妻為越南人，兩造婚後共同住居在我國雲林縣境內，是本件
    履行同居事件，應適用兩造共同之住所地法即中華民國法律
    為審判之依據，而依我國民法第1001條之規定，除有不能同
    居之正當理由者，夫妻互負同居之義務。
三、經查，聲請人主張之上開事實，業據其到庭陳述明確，並提
    出戶籍謄本為證，又本院依職權向戶政事務所函調兩造結婚
    登記資料，並向內政部移民署函詢確認相對人有無被遣返或
    被管制入境之情形，結果顯示兩造於106年4月21日結婚，並
    於106年12月5日為結婚登記，而相對人於106年12月21日入
    境臺灣，並於111年4月27日從臺灣出境後，即未再有入境臺
    灣之紀錄，相對人在臺居留期間無違法違規而經遣返出國之
    紀錄，有雲林○○○○○○○○111年9月12日雲斗戶字第1110003001
    號函檢附之兩造結婚登記資料、內政部移民署南區事務大隊
    雲林縣服務站111年9月6日移署南雲服字第1118401921號書
    函暨檢附之相對人外人居停留資料、入出境資料、查察紀錄
    表附卷可稽，堪信聲請人之主張為真實。本件相對人於111
    年4月27日從臺灣離境後，迄今仍未返家與聲請人履行同居
    義務，又查無相對人有不能履行同居義務之正當理由，可見
    聲請人主張相對人無正當理由拒不與其履行同居義務，足以
    採信，是聲請人依上開規定，請求相對人履行同居，核無不
    合，應予准許。
四、依家事事件法第97條，非訟事件法第21條第2項，民事訴訟
    法第78條，裁定如主文。
中　　華　　民　　國　　111 　年　　9 　　月　　30　　日
                  家事法庭  法  官   楊皓潔
以上正本證明與原本無異。
如對本裁定抗告，須於裁定送達後10日內向本院提出抗告狀，並
應繳納抗告費新臺幣1,000元。
中　　華　　民　　國　　111 　年　　10　　月　　4 　　日
                            書記官   鄭國銘